【裁判字號】    97,上易,1679
【裁判日期】    970922
【裁判案由】    業務侵占
【裁判全文】
臺灣高等法院臺中分院刑事判決        97年度上易字第1679號
上  訴  人
即  被  告  甲○○
上列上訴人因業務侵占案件，不服臺灣臺中地方法院九十七年度
易字第二九一四號中華民國九十七年八月十二日第一審判決（起
訴案號：臺灣臺中地方法院檢察署九十七年度偵字第六０二七號
），提起上訴，本院判決如下：
    主          文
上訴駁回。
    犯罪事實及理由
一、本審所載犯罪事實與第一審刑事判決書所記載相同，茲引用
    之。
二、依刑事訴訟法第三百五十條、第三百六十一條、第三百六十
    二條、第三百六十七條規定，不服地方法院之第一審判決而
    上訴者，須提出上訴書狀，並應敘述具體理由，為上訴必備
    之程式；其所提出之書狀未敘述上訴理由，或僅曾以言詞陳
    述上訴理由者，均應於上訴期間屆滿後二十日內補提理由書
    於第一審法院。第一審法院經形式審查，認逾期未補提上訴
    理由者，應定期間先命補正；逾期未補正者，為上訴不合法
    律上之程式，應以裁定駁回。倘已提出上訴理由，但所提非
    屬具體理由者，則由第二審法院以上訴不合法律上之程式，
    判決駁回。而所謂具體理由，必係依據卷內既有訴訟資料或
    提出新事證，指摘或表明第一審判決有何採證認事、用法或
    量刑等足以影響判決本旨之不當或違法，而構成應予撤銷之
    具體事由，始克當之（例如：依憑證據法則具體指出所採證
    據何以不具證據能力，或依憑卷證資料，明確指出所為證據
    證明力之判斷如何違背經驗、論理法則）；倘僅泛言原判決
    認定事實錯誤、違背法令、量刑失之過重或輕縱，而未依上
    揭意旨指出具體事由，或形式上雖已指出具體事由，然該事
    由縱使屬實，亦不足以認為原判決有何不當或違法者（例如
    ：對不具有調查必要性之證據，法院未依聲請調查亦未說明
    理由，或援用證據不當，但除去該證據仍應為同一事實之認
    定），皆難謂係具體理由，俾與第二審上訴制度旨在請求第
    二審法院撤銷、變更第一審不當或違法之判決，以實現個案
    救濟之立法目的相契合，並節制濫行上訴（最高法院九十七
    年度臺上字第八九二號判決意旨可資參照）。
三、經查，本案上訴人即被告甲○○（下稱被告）不服原審判決
    提起上訴，其上訴狀所載理由，係以：公司副總於未提告期
    間，告知儘快還清避免訴訟，其當時竭盡能力返還一部分，
    但一時之間委實無法全數清償，且借支予員工部分，其係本
    憐憫之心擅自發放，現員工無法償還，亦須由其負責清償，
    並落得擅作主張，叫人心寒，原以為公司說簽下切結書，還
    清款項就撤銷告訴，卻又因金額無法達成共識而提告，所有
    責任由其一人獨扛，公司於未提告期間可以擅自扣薪，於協
    商期間又不肯結算積欠之薪資而扣抵，委實令人難以服氣；
    現家中尚有房屋貸款要繳付，如入獄執行，因無力繳納必遭
    受法拍之途，且母親罹患肺線癌治療中，個人亦有一份工作
    ，入監執行將造成家庭破裂，妻兒無安身之處等問題，公司
    如此對待甚感寒心，當初認罪祈求有一條生路可走，所以簽
    下切結書，然事發至此，委實無法面對家人云云。被告所提
    之上訴理由，業經原審於判決書中詳敘其調查、取捨證據之
    結果及憑以認定犯罪事實之心證理由，並就被告上訴理由所
    提及之員工借支款部分予以論述說明，從形式上觀察，原審
    判決尚無不當或違法之情形存在。且被告於偵查及原審審理
    期間，對於其侵占之金額，從未爭執，並於原審審理期間對
    於起訴書所載之侵占金額表示認罪，原審並審酌被告坦承犯
    行，犯後態度良好，且已清償十五萬元，剩餘款項亦與告訴
    人千翔保全股份有限公司協商清償條件等情狀而為量刑，是
    以，原審判決對於上訴理由所提及之事項均已明確交代，被
    告就第一審判決究有何具體事由，致判決不當或違法，並無
    一語涉及，自非屬得上訴第二審之具體理由。
四、綜上所述，本院依形式上觀察認原審判決認事用法並無違法
    或不當之處，量刑亦屬妥適，被告上訴理由並未依據卷內既
    有訴訟資料或提出新事證，指摘或表明第一審判決有何採證
    認事、用法或量刑等足以影響判決本旨之不當或違法，而構
    成應予撤銷之具體事由，自非屬得上訴第二審之具體理由。
    依上揭法律規定及判決意旨，被告提起之第二審上訴不合法
    律上程式，爰不經言詞辯論，判決駁回上訴。
據上論斷，應依刑事訴訟法第三百六十七條前段、第三百七十二
條，判決如主文。
中    華    民    國    97    年    9     月    22    日
            刑事第五庭  審判長法  官  趙  春  碧
                              法  官  何  秀  燕
                              法  官  楊  真  明
上列正本證明與原本無異。
不得上訴。
                              書記官  劉  柯  裕
中    華    民    國    97    年    9     月    22    日


司法院資訊處製作；財團法人民間司法改革基金會備份。
